臺灣高雄地方法院高雄簡易庭裁定　　　110年度雄秩字第215號
移送機關　　高雄市政府警察局新興分局
被移送人　　于繼君　



上列被移送人違反社會秩序維護法案件，經移送機關以民國110
年11月4 日高市警新分偵字第11073189600 號移送書移送審理，
本院裁定如下：
    主          文
于繼君無正當理由，攜帶類似真槍之玩具槍，而有危害安全之虞
，處罰鍰新臺幣參仟元。
扣案之玩具槍貳把均沒入。
    事  實  及  理  由
一、移送意旨略以：被移送人於民國110 年9 月28日8 時51分許
    ，在高雄市○○區○○路00號騎樓，臥睡在騎樓地，並有扣
    案之玩具槍2 把插於腰際。因認被移送人有違反社會秩序維
    護法第65條第3 款規定，爰移請裁處等語。
二、按無正當理由，攜帶類似真槍之玩具槍，而有危害安全之虞
    者，處3 日以下拘留或新臺幣18,000元以下罰鍰，社會秩序
    維護法第65條第3 款定有明文。依上揭法條所規範之要件，
    認定被移送人有無違反該行為，首須被移送人有攜帶行為，
    次審酌該攜帶行為是否係無正當理由，再衡量被移送人攜帶
    行為所處時空，因被移送人於該時空有攜帶該類器械，而使
    該時空產生安全上危害；亦即，就被移送人客觀上之攜帶行
    為，依其攜帶行為之目的，考量行為人攜帶當時言詞舉動、
    時間、地點、身分等因素，據以認定其是否已構成該行為。
三、經查，被移送人於上開時、地，為移送機關查獲其攜帶類似
    真槍之空氣手槍2 把等情，業據被移送人於警詢時自陳無誤
    ，並有警詢筆錄、高雄市政府警察局新興分局扣押筆錄、扣
    押物品目錄表、扣押物品收據、現場照片及扣案之玩具槍2
    把為憑，堪認屬實。又依卷附照片以觀，扣案之玩具槍2 把
    外觀均與真槍極為相似，一般人如未透過近距離觀察或實際
    操作實難辨認其與真槍之差異所在，足令他人誤認為真槍。
    而扣案玩具槍經移送機關初步測試，係屬氣體動力式槍枝，
    以5mm 金屬彈丸測試，均未貫穿監測板（鋁板），但已使監
    測板凹陷等，有高雄市政府警察局空氣槍動能初篩報告表暨
    照片可憑（見本院卷第20至24頁），雖可認扣案之2 把玩具
    槍不具殺傷力，惟依上開說明確易使他人誤認為真槍，客觀
    上已有妨害社會安寧秩序及危害安全之虞。又被移送人雖辯
    稱：我平日有在玩生存遊戲，當天是與朋友俞子凡約定碰面
    要交換，所以攜帶到六合夜市烤肉之家，等待過程中因與烤
    肉店店員喝酒聊天，結果就醉倒了等語（見本院卷第4 至5
    頁）。惟案外人俞子凡於警詢係陳稱：于繼君曾向我表示怕
    有人要對他復仇，所以他才會隨身攜帶玩具槍，我沒有和他
    約定要交換手槍等語（見本院卷第7 至8 頁）。復參酌本件
    被移送人遭查獲地點係不特定人可任意經過之公共場所，被
    移送人僅因「那（扣案之玩具槍2 把）不是什麼重要的東西
    ，而且我不喜歡手拿東西」（見本院卷第4 頁），即將扣案
    之手槍2 把公然放置於腰間，致使周遭之人得輕易見之而誤
    認為真槍，因而心生恐懼，被移送人攜帶扣案之玩具槍2 把
    顯無正當理由。核被移送人所為係屬違反社會秩序維護法第
    65條第3 款之違序行為，爰審酌被移送人所為影響公共秩序
    之程度，及行為後之態度、行為之動機、手段及過程等一切
    情狀，量處如主文所示之罰鍰。
四、次按供違反本法行為所用之物，以行為人所有者為限，得沒
    入之，社會秩序維護法第22條第3 項前段定有明文。經查，
    扣案之玩具槍2 把為被移送人所有，業據被移送人陳述明確
    ，且為違反社會秩序維護法行為所用之物，爰依法宣告沒入
    。
五、依社會秩序維護法第45條第1 項、第65條第3 款、第22條第
    3 項前段，裁定如主文。
中    華    民    國   110    年    11    月    22    日
                  高雄簡易庭   法  官  陳安信
以上正本係照原本作成。
不服本裁定者，得於裁定書送達之翌日起五日內，以書狀敘明理
由，經本庭提起抗告。
中    華    民    國   110    年    11    月    22    日
                               書記官  蔡妮君
-